最　高　行　政　法　院　裁　定　　　　　　　　　　九十三年度裁字第五一九號
　　上　訴　人　乙○○
　　被 上訴 人　唐榮鐵工廠股份有限公司（承受唐榮鐵工廠股份有限公司機械廠業
　　　　　　　　務）
　　代　表　人　甲○○
右當事人間因年資事件，上訴人對於中華民國九十二年一月二十三日臺北高等行政法
院九十一年度訴字第一五九一號判決，提起上訴，本院裁定如左：
　　主  文
上訴駁回。
上訴審訴訟費用由上訴人負擔。
　　理  由
一、按對於高等行政法院判決之上訴，非以其違背法令為理由，不得為之，行政訴訟
    法第二百四十二條定有明文。同法第二百四十三條第一項規定，判決不適用法規
    或適用不當者，為違背法令；而判決有第二百四十三條第二項所列各款情形之一
    者，其判決當然違背法令。又提起上訴，應以上訴狀表明上訴理由並應添具關於
    上訴理由之必要證據，復為同法第二百四十四條第一項第四款及第二項所明定。
    準此，當事人提起上訴，如以原審判決有行政訴訟法第二百四十三條第一項不適
    用法規或適用不當為理由時，其上訴狀應有具體之指摘，並揭示該法規之條項或
    其內容；如以原審判決有第二百四十三條第二項所列各款情形之當然違背法令為
    理由時，其上訴狀應揭示合於該款之事實。如上訴狀未依此項方法表明，或其所
    表明者，顯與上開法條規定之情形不相合時，即難認為已對原審判決之違背法令
    有具體之指摘，其上訴自難認為合法。
二、上訴意旨略謂：上訴人於民國七十年間經由被上訴人公開招考，為依序合法晉用
    之六職等幫工程司，當年被上訴人負責招考之人事承辦員並稱，錄取人員均可依
    「技術人員任用條例」任用為正式公務人員，惟被上訴人卻以「行政院暨所屬機
    關約僱人員僱用辦法」進用上訴人。依上開僱用辦法第二條規定，約僱人員之僱
    用係為五職等以下之工作。被上訴人以六職等進用上訴人，應屬依據「聘用人員
    聘用條例」進用，方稱允當。基於誠實信用、信賴保護原則，被上訴人雖以約僱
    辦法進用上訴人，而上訴人實質上所擔任職等應為薦任官等，與上訴人現從事教
    職之職位相當，當年時空背景所造成之錯失自應仍得以補救，使上訴人權益獲得
    保障。被上訴人雖一再宣稱渠進用上訴人係依上開僱用辦法相關法令規定辦理，
    上訴人相當於公務人員委任第四職等，然依該僱用辦法中約僱人員所具知能條件
    規定，第四職等僅需高中畢業，報酬薪點為二五○，再依聘用人員聘用條例中聘
    用人員所具知能條件規定，第六職等為大學畢業，上訴人當年考入被上訴人單位
    時已大學畢業，並具有三年相關專業工作經驗，完全符合聘用人員聘用條例第六
    職等條件規定。被上訴人未依上開法令規定辦理，逕將上訴人依上開僱用辦法進
    用，致使被上訴人權益平白受損。另參照臺灣省政府各所處局會團職務列等表，
    職務名稱為「幫工程司」者，主要列為薦任六、七職等。而被上訴人既屬省營事
    業單位，自仍應依臺灣省政府各所處局會團職務列等表辦理。上訴人已接近可退
    休年齡，現行主管機關均以曾送銓敘部登記備查之年資始列入採計退休年資，上
    訴人與其他公職人員同為國家服務多年卻有此歧異現象，被上訴人當年之行政錯
    失又未能給予上訴人及時補救，實難謂為事理之平云云。
三、經核上訴人之上開理由，無非重述其在原審起訴之事實及理由，而對原判決以其
    並非依公務人員任用法任用，其請求被上訴人就其進用依據更正為「聘用人員聘
    用條例」，並將其任職被上訴人公司年資補送銓敘部登記備查，被上訴人以依法
    無據予以否准，依法並無不合，因將上訴人在原審之訴駁回，究有如何違背法令
    情事，並未具體表明及揭示該法規之條項或內容，雖其泛指被上訴人單位明顯違
    反公務員懲戒法、行政程序法及憲法之平等原則等，但與首揭法條規定之情形不
    合，本件上訴自難認合法，應予駁回。又查，被上訴人九十一年一月十一日九一
    唐機軌字第○九一○○○一二號函復上訴人之內容：「有關台端申復就前任職本
    廠約僱幫工程司之年資辦理補送銓敘部登記備查乙節，查本公司約僱人員之僱用
    案均無送銓敘部備查之例，所請無法辦理，請查照」，係就上訴人請求被上訴人
    為一定之行為，亦即將年資辦理補送銓敘部登記備查，表示無法辦理之意思，自
    非行政處分，上訴人訴請撤銷，即非合法。原判決將上開函誤為行政處分，並就
    上訴人在原審聲明撤銷原處分及訴願決定部分，認上訴人之請求為無理由，尚有
    未洽，惟因原判決之結果並無不同，仍應予維持，併予指明。
四、依行政訴訟法第二百四十九條第一項前段、第一百零四條、民事訴訟法第九十五
    條、第七十八條，裁定如主文。
中　　華　　民　　國　　九十三　　　年　　　五　　　　月　　 十三 　　　日
                    最 高 行 政 法 院  第 三 庭
                                審 判 長 法  官　　　廖　政　雄
                                         法  官      高  啟  燦
                                         法  官　　　林　清　祥
                                         法  官　　　鍾　耀　光
                                         法  官　　　姜　仁　脩
右  正  本  證  明  與  原  本  無  異
　　　　　　　　　　　　　　　　　　　　 法院書記官　伍  榮  陞
中　　華　　民　　國　　九十三　　　年　　　五　　　　月　　　十四　　　日
